【裁判字號】    92,易,938
【裁判日期】    920807
【裁判案由】    竊盜
【裁判全文】
臺灣桃園地方法院刑事判決                          九十二年度易字第九三八號
    公  訴  人  臺灣桃園地方法院檢察署檢察官
    被      告  乙○○
右列被告因竊盜案件，經檢察官聲請簡易處刑（九十二年度年偵字第六七八七號），
本院認不宜簡易判決處刑，應適用通常程序，茲判決如左：
    主    文
乙○○攜帶兇器，毀越安全設備竊盜，累犯，處有期徒刑柒月；又竊盜，累犯，處有
期徒刑陸月，應執行有期徒刑壹年。
    理    由
一、被告乙○○有下列前案紀錄：
  (一)乙○○前因竊盜案件經本院於民國七十九年六月十五日以七十九年度易字第六九
    七號判決判處有期徒刑六月確定，後送監執行，指揮書執行完畢日期為八十年二
    月十七日，於八十年一月一日減刑出監執行完畢。
  (二)後又因竊盜案件經本院於八十二年十月二十日以八十二年度訴字第一四一四號判
    決判處有期徒刑一年確定，另因竊盜案件經本院判決有期徒刑一年六月確定，二
    案接續執行，於八十三年九月七日縮短刑期假釋，縮短刑期後刑期期滿日期為八
    十四年十二月三十一日。
  (三)復因加重竊盜案件，經本院於八十七年一月九日以八十六年度易字第五一○二號
    判決判處有期徒刑二年，嗣上訴，經臺灣高等法院於八十七年三月三十日以八十
    七年度易字第一二四五號判決上訴駁回確定，後送監執行，於八十七年五月十四
    日入監執行，於八十八年五月十一日假釋付保護管束，觀護結束日期為八十九年
    四月八日。
  (四)後仍因加重竊盜案件，經本院於九十一年十月三十一日以九十一年度易字第一七
    七○號判決判處有期徒刑十月，嗣上訴，經臺灣高等法院於九十二年三月十八日
    以九十二年上易字第四二二號判決原判決撤銷，判處有期徒刑二年確定。
二、乙○○詎仍不知悔改，竟意圖為自己不法之所有，基於竊盜之犯意，於八十八年
    十一月間某日日間假釋付保護管束期間，持客觀上足供作兇器之十字螺絲起子，
    毀壞桃園縣大園鄉三石村七鄰七十之五十號之鋁門窗窗戶安全設備後，踰越侵入
    甲○○之住宅（侵入住宅部分未據告訴），竊取甲○○所有之Ｖ八攝影機一部、
    相機一臺及現金約新臺幣（下同）四千元；另基於意圖為自己不法所有之竊盜犯
    意，於九十年五月十三日日間某時，侵入桃園縣大園鄉三石村七鄰七十之四十號
    丙○○之住宅（侵入住宅部分未據告訴），徒手竊取屋內丙○○所有金項鍊、金
    手鍊、戒子及現金一萬七千元，得手之物均已變現花用殆盡，嗣於九十一年九月
    二十七日在未被有偵查犯罪職權之機關或公務員查知其為犯人前，即向桃園縣警
    察局大園分局警員李福進自首，進而接受本件裁判。
三、案經被乙○○到案說明經桃園縣警察局大園分局報告臺灣桃園地方法院檢察署檢
    察官偵查起訴。
    理    由
一、程序部分：按檢察官聲請以簡易判決處刑之案件，經法院認為有刑事訴訟法第四
    百五十一條之一第四項但書情形者，應適用通常程序審判之，同法第四百五十二
    條定有明文，經查，本件被告被訴竊盜一案，本院認有刑事訴訟法第四百五十一
    條之一第四項但書第三款之情形，不宜以簡易判決處刑，爰依右開刑事訴訟法第
    四百五十二條之規定，改用通常程序審判之，合先敘明。
二、右揭犯罪事實，業據被告乙○○於警訊、偵查及本院審理時中坦承不諱，核與告
    訴人甲○○、丙○○指訴之情節相符，復有贓物認領保管收據一紙附卷可稽，被
    告自百與事實相符，本件被告事證明確，犯行洵堪認定。
三、按刑法第三百二十一條第一項第三款之攜帶兇器竊盜罪，係以行為人攜帶兇器竊
    盜為其加重條件，此所謂兇器，其種類並無限制，凡客觀上足對人之生命、身體
    、安全構成威脅，具有危險性之兇器均屬之，且祇須行竊時攜帶此種具有危險性
    之兇器為已足，並不以攜帶之初有行兇之意圖為必要。查螺絲起子依社會一般健
    全觀念，為均足以殺傷人生命、身體之器械，顯為具有客觀危險性之兇器。又鋁
    門窗窗戶具有防盜之作用，應屬刑法第三百二十一條第一項第二款所定之其他安
    全設備，故核被告先後所為分別係犯刑法第三百二十一條第一項第二款、第三款
    之加重竊盜罪及刑法第三百二十條第一項之竊盜罪。又被告其所為二次犯行，雖
    罪名相同，惟時間相距一年半以上，顯非基於概括不法所有之竊盜犯意，應予分
    論併罰。被告有如事實欄所載之犯罪科刑及執行紀錄，最後一次於八十七年間，
    因竊盜案件，經本院判處有期徒刑二年，於八十九年四月八日執行完畢，有台灣
    桃園地方法院檢察署刑案資料查註紀錄表及臺灣高等法院被告全國前案紀錄表各
    一份存卷可按，其於前案有期徒刑八十四年十二月三十一日執行完畢後，五年以
    內再犯本件此部分攜帶兇器毀越安全設備加重竊盜有期徒刑之罪，復於八十九年
    四月八日執行完畢，五年以內再犯本件此部分普通竊盜有期徒刑之罪，均為累犯
    ，各應依法加重其刑。另查被告於其所為本件竊盜犯行發生後，在未被有偵查犯
    罪職權之機關或公務員查知其為犯人前，即向桃園縣警察局大園分局警員李福進
    自首，進而接受本件裁判，有被告警訊筆錄附卷可稽（見偵查卷第三頁、第四頁
    ），符合自首之要件，應依刑法第六十二條前段之規定減輕其刑，並依法先加後
    減。爰審酌被告累有竊盜前科、素行不佳、屢犯不知悛悔、復犯本件加重竊盜罪
    行，侵害民眾居家財產安全、所竊得之財物之價值、犯罪之手段、所生損害、犯
    罪後坦承犯行態度良好及其他一切情狀，量處如主文所示之刑，並定其應執行之
    刑，以示懲戒。被告犯罪所用之螺絲起子，並未扣案，因非違禁物，爰不予宣告
    沒收，應予敘明。
據上論斷，應依刑事訴訟法第四百五十二條、第二百九十九條第一項前段，刑法第三
百二十一條第一項第二款、第三款、第三百二十條第一項、第四十七條、第六十二條
前段、第五十一條第五款，罰金罰鍰提高標準條例第一條前段，判決如主文
本案經檢察官江苑臻到庭執行職務。
中      華      民      國    九十二    年      八      月      七      日
                                臺灣桃園地方法院刑事第六庭
                                      法  官  黃永定
右正本證明與原本無異。
如不服本判決，應於判決送達後十日內，向本院提出上訴狀。
                                      書記官  施春祝
中      華      民      國    九十二    年      八      月      八      日
附論罪科刑依據之法條：
刑法第三百二十條
意圖為自己或第三人不法之所有，而竊取他人之動產者，為竊盜罪，處五年以下有期
徒刑、拘役或五百元以下罰金。
意圖為自己或第三人不法之利益，而竊佔他人之不動產者，依前項之規定處斷。
前二項之未遂犯罰之。
刑法第三百二十一條
犯竊盜罪而有左列情形之一者，處六月以上、五年以下有期徒刑：
一  於夜間侵入住宅或有人居住之建築物、船艦或隱匿其內而犯之者。
二  毀越門扇、牆垣或其他安全設備而犯之者。
三  攜帶兇器而犯之者。
四  結夥三人以上而犯之者。
五  乘火災、水災或其他災害之際而犯之者。
六  在車站或埠頭而犯之者。
前項之未遂犯罰之。


司法院資訊處製作；財團法人民間司法改革基金會備份。
